臺灣彰化地方法院刑事附帶民事判決
110年度附民字第124號
原      告  鄭有成
被      告  彭彥寧
上列當事人因被告被訴違反洗錢防制法等案件（本院110年度金
訴字第39號），經原告提起附帶民事訴訟，本院於民國110年11
月30日言詞辯論終結，判決如下︰
    主      文
被告應給付原告新臺幣伍萬元，及自民國110年5月8日起至清償
日止，按年息5％計算之利息。
原告其餘之訴駁回。
本判決原告勝訴部分得假執行。
原告其餘假執行之聲請駁回。
    事實及理由
一、原告主張：被告經LINE認識「薇薇」稱有投資之可靠消息，
    因而受到詐騙，於民國109年4月17日起，陸續匯款至「薇薇
    」所指定之帳戶，其中5萬元匯入被告所提供之兆豐銀行帳
    戶內，共計受到詐騙之金額為新臺幣（下同）295,000元。
    爰依侵權行為損害賠償之法律關係，請求被告損害賠償責任
    ，並聲明：㈠被告應給付原告295,000元，及自起訴狀繕本送
    達翌日起至清償日止，按年息5％計算之利息。㈡願供擔保，
    請准宣告假執行。
二、被告則以：我沒有辦法一次還等語，資為抗辯，並聲明：原
    告之訴駁回。
三、按附帶民事訴訟之判決，應以刑事訴訟判決所認定之事實為
    據，刑事訴訟法第500條前段定有明文。查被告彭彥寧依其
    智識能力、社會及工作經驗，可預見詐騙集團經常利用他人
    之存款帳戶轉帳、提款，以逃避執法人員之查緝，而提供自
    己之金融帳戶資料予陌生人士使用，更常與財產犯罪密切相
    關，足以掩飾及隱匿實施詐欺犯罪所得財物之去向及所在，
    竟於109年3月26日之前幾日，見網路之兼職廣告，遂基於縱
    有人以其金融機構帳戶實施詐欺犯罪或掩飾特定犯罪所得之
    去向，亦不違背其本意之幫助故意，依循上開廣告，以通訊
    軟體LINE與真實姓名、年籍不詳、自稱「張小姐」、「陳長
    宏」之人聯繫，約定提供銀行帳號可得每月底薪1萬元，若
    有提款或轉帳，再自每提領、轉帳金額抽成2％款項。彭彥寧
    遂於同年3月29日，將國民身分證及其所申設之兆豐商業銀
    行股份有限公司000-0000000000000號帳戶之存摺拍照後，
    以LINE方式提供給「張小姐」，並於同年4月7日以LINE提供
    網路銀行之帳號密碼予「陳長宏」，另於4月13日配合「陳
    長宏」測試網路銀行轉帳功能。「陳長宏」所屬詐騙集團成
    員，確認彭彥寧之兆豐銀行帳戶已受詐騙集團掌控後，遂於
    109年4月17日21時13分許，由詐騙集團成員透過交友軟體「
    EATGETHER」，佯名「薇薇」結識原告，並邀約至CNJJ醫療
    健康基金交易平台投資，致原告陷於錯誤而依指示，分別於
    109年4月17日21時13分許匯款3萬元、109年4月24日22時57
    分許匯款2萬元至被告兆豐銀行帳戶之事實，業經本院以110
    年度金訴字第39號刑事判決，依洗錢防制法第14條第2項、
    第1項、刑法第30條第1項之幫助洗錢未遂罪（與幫助詐欺罪
    想像競合），判處被告有期徒刑5月，併科罰金1萬元在案。
    是原告主張被告有幫助詐欺之侵權行為之事實，自屬有據。
四、因故意或過失不法侵害他人權利者，負損害賠償責任。故意
    以背於善良風俗之方法，加損害於他人者亦同。數人共同不
    法侵害他人之權利者，連帶負損害賠償責任；造意人及幫助
    人視為共同行為人，民法第184條第1項、同法第185條定有
    明文。查原告因被告將其所有之上開兆豐銀行帳戶提供予他
    人使用，使原告遭詐騙受有5萬元之財產上損害，雖無證據
    證明係被告對原告等實施詐騙行為，然被告既有對詐騙原告
    之行為施以助力，依民法第185條第2項規定，被告亦應視為
    共同行為人，而與實施詐騙行為之人依民法第185條第1項規
    定，對原告所受損害連帶負損害賠償責任。故原告稱其因被
    告之幫助行為遭詐騙295,000元等語，其中5萬元，業經本院
    刑事案件認定如上，自屬可採。至於原告請求之其餘245,00
    0元部分（原告匯入永豐銀行帳戶部分，然該永豐銀行帳戶
    非被告所提供），非屬被告幫助詐欺刑事犯罪所認定之事實
    範圍，故原告就此部分之請求，自屬無據。
五、從而，原告依侵權行為損害賠償之法律關係，請求被告給付
    5萬元及自110年5月8日起至清償日止，按年息5％計算之利息
    ，為有理由，應予准許；逾此部分之請求，為無理由，應予
    駁回。
六、本判決所命給付之金額並未逾50萬元，依民事訴訟法第389
    條第1項第5款規定，應依職權宣告假執行。至於原告敗訴部
    分，假執行之聲請即失其依據，應予駁回。
中　　華　　民　　國　　110 　年　　12　　月　　21　　日
                  刑事第二庭   審判長法官  葉明松
                               法      官  陳薏伩
                               法      官  陳怡潔
以上正本證明與原本無異。
對於本判決如不服非對刑事判決上訴時不得上訴並應於送達後20
日內向本院提出上訴狀（均須按他造當事人之人數附繕本）「切
勿逕送上級法院」。
中　　華　　民　　國　　110 　年　　12　　月　　21　　日
                               書  記  官  顧嘉文